# 请教陈版，盼指点政府拨款付出后的会计处理

提问人：wj19wj 时间：2018-06-27 10:07:16
[size=18.6667px]陈版及各位老师，盼指教以下业务，谢谢 业务背景：区政府会议纪要片段：会议明确关于盘活区属各公立医院存量地块工作的相关费用纳入医疗卫生项目建设经费，由区财政局统筹安排，预算归口区卫计局，资金由区卫计局直接划拨A公司。说明：A公司为盘活存量地块的纯国有企业运作单位。A公司根据会议纪要招标，B设计院中标改地块盘活的可研工作，现按合同提交第一笔付款的增值税专用发票10.6万元，A公司对发票进项认证成功。卫计局给A公司拨款10.6万元也到账了，A公司向B设计院支付完毕。针对以上情况，A公司内部对账务处理有争议，两种做法：代收代付和列入损益。
在代收代付下有两种模式: a.收卫计局款时，借：银行存款 106000
贷：其他应付款 106000 付B设计院时，借：其他应付款 100000 应交增值税-进项税额 6000 贷：
银行存款 106000a情况下，在其他应付款会长期产生一个 6000 的余额，怎么处理？ b. 收卫计局款时，借：银行存款 106000贷：其他应付款 106000 付B设计院时，借：其他应付款 106000 贷：银行存款 106000
在b情况下，应交增值税-进项税额 6000 要怎么入账？单边分录无法处理 在损益方式下借：银行存款 106000贷：其他收益 106000 借：其他支出 100000 应交增值税-进项税额 6000 贷：银行存款 116000 因为放在营业收入科目显然不妥，只好放到其他收益，但匹配成本的其他支出是事业单位的会计科目，A是公司，我们的上级不愿意在IT系统里给我们增加这个一级会计科目，列入损益的方法也做不通，怎么处理？ 非常感谢指教！

回答人：chenyiwei
首先应考虑A公司应采用“总额法”或者“净额法”的问题。根据你的说明，“A公司每次执行此类业务都是把第三方的发票、合同报给卫计局，卫计局再拨款的。A收到钱后再付第三方，没有差价”，很可能表明A与第三方签订的合同需经过卫计局批准后才能生效，相应地才能收到拨款，在此情况下A采用净额法（代收代付）处理的可能性较大。 其次，你对差额的处理问题是因为A可以从第三方获得增值税专用发/票并认证通过，获得可抵扣的进项税额，而从卫计局收款时不产生销项税额所导致。则A公司首先应当关注其能否从其他业务中获得足够多的销项税额用于抵扣该进项税额。如果可以，则该进项税额实际上就是A从该项目中获得的管理费收入，应确认为主营业务收入。 即： 1 、收到拨款时：借：银行存款 106000 ，贷：银行存款 106000 2、拨款时：借：其他应付款 106000 ，贷：
银行存款 106000 3、确认可抵扣的进项税额：借：应交税费——应交增值税（进项税额） 6000 ，贷：主营业务收入 6000

提问人：wj19wj 时间：2018-06-28 10:09:12
目前没有足够销项，将来2-3年地块盘活可能会有门面租金收入的增值税销项，到时候进项可以用

回答人：chenyiwei
那需要谨慎考虑“其他流动资产——留抵税额”的减值问题。

提问人：wj19wj 时间：2018-06-28 10:18:49
进项税成为主营业务收入，有点难接受，是不是进入营业外收入比较好一点？谢谢指点！

回答人：chenyiwei
如果这本来就是一项固定的业务模式，即通过获得进项税额抵扣获取经济利益，则确认为主营业务收入并无不妥。